臺灣桃園地方法院刑事判決　　　　　 96年度交簡上字第204號
上　訴　人　臺灣桃園地方法院檢察署檢察官
被　　　告　甲○○
上列上訴人因過失傷害案件，不服本院交通法庭民國96年7 月31
日96年度桃交簡字第2159號第一審簡易判決（聲請簡易判決處刑
案號：96年度偵字第10984 號），提起上訴，本院管轄之第二審
合議庭判決如下：
    主  文
原判決撤銷。
甲○○因過失傷害人致重傷，處有期徒刑陸月，如易科罰金，以
新臺幣壹仟元折算壹日，減為有期徒刑月，如易科罰金，以新
臺幣壹仟元折算壹日。
    事  實
一、甲○○考領有普通小型車駕駛執照，於民國96年3 月10日晚
    上7 時18分許，駕駛車牌號碼7230－FN號自用小客車，沿桃
    園縣觀音鄉○○村○○路○ 段往中壢方向行駛至同路段271
    之1 號前時，本應注意汽車行駛時，應注意車前狀況，隨時
    採取必要之安全措施，且依當時天候陰、夜間有照明、柏油
    路、路面乾燥、無缺陷、無障礙物及視距良好等情狀，並無
    不能注意之情事，竟疏未注意車前狀況，而貿然直行，不慎
    擦撞正自對向車道步行橫越馬路之丙○○，致丙○○受有外
    傷性頭骨骨折、氣顱症、腦水腫、硬腦膜下積水、癲癇，且
    因頭部外傷右側大腦挫傷，導致雙眼左側同側視野半盲及左
    眼視神經部分萎縮，嚴重減損視能之重傷害。
二、案經被害人丙○○之法定代理人乙○○訴請桃園縣政府警察
    局大園分局報請臺灣桃園地方法院檢察署檢察官偵查後聲請
    簡易判決處刑。
    理  由
一、上開犯罪事實，業據被告甲○○於本院審理時坦承不諱，核
    與告訴人乙○○指訴之情節大致相符，且經證人楊英豪於警
    詢時證述明確，並有道路交通事故現場圖（見偵卷第12頁）
    、道路交通事故調查報告表(一)(二)（見偵卷第13頁、第14 頁
    ）、被告之駕駛執照（見偵卷第26頁）、被害人之戶口名簿
    （見偵卷第27頁）、道路交通事故當事人登記聯單（見偵卷
    第28頁）、桃園縣政府警察局大園分局現場勘察初步報告表
    （見偵卷第30頁）各1 份、現場照片20幀（見偵卷第15頁至
    第24頁）、財團法人長庚紀念醫院診斷證明書3 份（見偵卷
    第29頁、第35頁及本院卷第49頁）在卷可稽，被告自白核與
    事實相符，應堪以採信。
二、按駕駛人應注意車前狀況，隨時採取必要之安全措施，道路
    交通安全規則第94條第3 項定有明文。被告考領有普通小型
    車駕駛執照，駕車自應注意上開規定，且依上開道路交通事
    故調查報告表所示，當時天候雖為陰，然夜間有照明，柏油
    路面、乾燥、無缺陷、無障礙物及視距良好等情，並參以被
    告於偵查中亦自承：因前方福山路2 段、大福路口有紅綠燈
    ，我把目光移至看路口燈號，丙○○從對向車道路旁用跑的
    ，以稍微斜斜穿越馬路，我看到時已來不及煞車等語，足認
    客觀上並無不能注意之情事，詎被告竟疏未注意車前狀況，
    以致撞擊正穿越馬路之丙○○而肇事，是被告駕駛行為，顯
    有過失。又丙○○因本件車禍受有外傷性頭骨骨折、氣顱症
    、腦水腫、硬腦膜下積水、癲癇及半側偏盲之傷害。本院就
    丙○○於車禍當時所受之傷害詢問其持續就診之財團法人長
    庚紀念醫院，該院函覆本院：「依據病歷記載，因楊女士（
    即丙○○）最近乙次就診於96年7 月31日，當時意識清楚，
    四肢活動力正常，但仍需門診持續追蹤、檢查。依病患傷勢
    評估，其傷勢是否已達重大不治或難治之程度，因目前尚需
    持續門診追蹤、治療，故現無法加以評估之。」等語，此有
    該院96年10月22日 (96) 長庚院法字第0929號函（見本院卷
    第33頁）在卷可稽。惟被害人丙○○於96年10月17日至財團
    法人長庚紀念醫院就診，經診療後，醫囑：「病患因頭部外
    傷右側大腦挫傷，導致雙眼左側同側視野半盲及左眼視神經
    部分萎縮，仍需門診追蹤治療」等語，此有該院96年10月17
    日出具之診斷證明書1 份（見本院卷第49頁）在卷可稽。足
    認丙○○之左眼已有半盲及視神經部分萎縮之現象，雖尚未
    達到毀敗之程度，但已嚴重減損其一目之視能甚明。則被告
    之過失駕駛行為與被害人所受重傷害間，具有相當因果關係
    ，至屬無疑。從而，本件事證明確，被告犯行，堪以認定，
    應依法論科。
三、原審以被告犯罪事證明確，予以論罪科刑，固非無見。惟被
    告所為，係犯刑法第284 條第1 項後段之過失傷害致人重傷
    罪，原審認被告係犯同條項前段之過失傷害罪，即有違誤，
    檢察官依告訴代理人所請，以被害人丙○○因本件車禍導致
    其受有上揭傷害，應有刑法第10條第4 項第6 款其他於身體
    或健康，有重大不治或難治之傷害之要件，雖無理由，惟檢
    察官上訴理由認被害人所受之傷害應符合刑法第10條第4 項
    第1 款之減損一目之視能之重傷害要件，而該當於重傷害等
    情形，指摘原判決不當，為有理由，自應由本院撤銷改判。
    爰審酌被告疏未注意遵守交通規則而肇事，致被害人受有前
    述之重傷害，帶給被害人及其家屬莫大之精神痛苦及生活負
    擔，迄今尚未與被害人達成和解，惟念其犯後坦承犯行，態
    度尚佳，並無犯罪前科紀錄，素行良好，有臺灣高等法院被
    告前案紀錄表1 份在卷可稽等一切情狀，量處如主文所示之
    刑，並諭知易科罰金之折算標準，以資儆懲。又本案被告犯
    罪行為係於96年4 月24日以前，所犯之罪與宣告之刑均符合
    減刑條件，爰依中華民國九十六年罪犯減刑條例第2 條第1
    項第3 款及第7 條規定，減其刑二分之一，並依同條例第9
    條及刑法第41條第1 項前段規定諭知易科罰金之折算標準。
據上論斷，依刑事訴訟法第455 條之1 第1 項、第3 項、第369
條第1 項前段、第364 條、第299 條第1 項前段、第300 條，刑
法第284 條第1 項後段、第41條第1 項前段，刑法施行法第1 條
之1 第1 項、第2 項前段，中華民國九十六年罪犯減刑條例第2
條第1 項第3 款、第7 條、第9 條，判決如主文。
本案經檢察官柯博齡到庭執行職務。
中　　華　　民　　國　　96　　年　　12　　月　　 5　　日
                  交通法庭  審判長法　官  潘  政  宏
                                  法　官  吳  勇  毅
                                  法　官  陳  月  雯
以上正本證明與原本無異。
不得上訴。
                                  書記官  王  峻  宏
中　　華　　民　　國　　96　　年　　12　　月　　5　　日
